# 请教陈版主， 3030 天保本型理财产品怎么核算。

提问人：573533988 时间：2020-10-17 17:22:00
公司购买了 30 天保本型理财产品，到期按时赎回，请教陈版主，该业务怎么会计核算，计入什么科目？

回答人：chenyiwei
参考：《瑞华研究 2010 ～ 2019 汇编》之“问题4-1-43（银行理财产品的列报）”、“问题4-1-46（理财产品的核算与披露）”等问答。